# 合并报表如何处理以前年度损益调整

提问人：LiEva 时间：2016-08-31 10:17:09
各位同行及老师，请问我遇到几个实操问题，想请大家帮帮忙解答一下，谢谢： 1 、集团一家子公司在本年 6 月份出现了以前年度损益调整，导致期末未分配利润减去期初未分配利润，不等于当期净利润，我在做合并报表的时候，对于年初未分配利润的抵销，是采用报表上的年初未分配利润呢，还是采用年初未分配利润+以前年度损益调整呢？这一部分的调整差异到底在合并层面如何处理？？
2 、银行贷款需要客户准入数据，我要出具一个合并报表，将计划两个月后合并的公司在当月纳入合并报表范围，实际对价尚未支付，但工商股权资料已变更，我是否需要调整个别报表，增加长期股权投资成本，将拟合并对价作为预计负债计入报表，再在合并层面，把实收资本与长期股权投资抵销？还是按照历史比较报表模拟合并的原则 ，不调整个别报表，在合并层面计入资本公积--资本溢价？

回答人：chenyiwei
1 、在子公司发生以前年度损益调整的情况下（无论是由于会计政策变更还是前期重大差错更正），合并报表层面也应当对前期比较数据进行相应的追溯调整或追溯重述，以体现该事项的影响。 2 、首先请对照企业合并准则应用指南第二条中的五项标准，判断是否已经实质取得了对被投资方的控制权，只有具备控制权的被投资方才可以纳入合并报表。类似地，在实际对价尚未支付的情况下，个别报表层面应根据是否已经实质上享有了股东权利，来确定是否应当确认长期股权投资和应付股权收购款。另外提示：请注意把握好你自己的职业风险。

提问人：数字谋女 时间：2016-08-31 21:51:12
请教陈版，如果是追溯的话，不是要对以前的报表数进行重述？

回答人：chenyiwei
要。

提问人：LiEva 时间：2016-09-07 10:54:37
客户准入是需要相关财务指标达标的。只是模拟一下。看差距多少。

回答人：chenyiwei
要注意确保该套报表仅供内部使用而不能外传，注意充分披露编制基础、分发范围和用途限制，避免被滥用于其他不当用途，或者被分发给不应获取该信息的方面。